【裁判字號】    89,上易,1783
【裁判日期】    891215
【裁判案由】    業務侵占
【裁判全文】
臺灣高等法院高雄分院刑事判決                  八十九年度上易字第一七八三號
    上  訴  人
    即  被  告  甲○○
右上訴人因業務侵占案件，不服臺灣屏東地方法院八十九年度易字第五七八號，中華
民國八十九年八月二十九日第一審判決（起訴案號：臺灣屏東地方法院檢察署八十九
年度偵字第一六三七號）提起上訴，本院判決如左：
    主  文
上訴駁回。
甲○○緩刑貳年。
    事  實
一、甲○○於民國（下同）八十八年三月間起至同年十二月止，擔任位於屏東縣東港
    鎮○○路九０號陸億洋煙酒企業有限公司（下稱陸億公司）之員工，每日除推廣
    銷售外，尚須運送煙、酒至訂購戶處及向訂購客戶收取每月貨款為其業務；詎甲
    ○○明知其業務上所收取貨款非其所有，竟基於意圖為自己不法所有之概括犯意
    ，自八月初起至十二月止，每隔一星期挪用四、五千元，連續將其業務上持有為
    客戶所交予之款項累積達新台幣十二萬四千八百四十五元侵占入己，致生損害於
    陸億公司，並經陸億公司屢次催討上開貨款無著。
二、案經陸億洋煙酒企業有限公司負責人乙○○訴請臺灣屏東地方法院檢察署檢察官
    偵查起訴。
    理  由
一、右揭犯罪事實，業據上訴人即被告甲○○（下稱被告）於偵查及原審審理中坦承
    不諱，核與告訴人即陸億洋煙酒企業有限公司負責人乙○○於偵查、原審中指訴
    之情節相符，又有送貨簽收單一百三十八張附卷可稽，本件事證明確，被告犯行
    洵堪認定。
二、核被告甲○○意圖為自己不法之所有，而侵占對於業務上所持有之物之行為，係
    犯刑法第三百三十六條第二項之業務侵占罪。被告多次業務侵占之犯行，手法相
    同，時間緊接，且反覆為之，所犯係同一罪名之罪，顯係基於概括之犯意，應依
    連續犯之規定論以一罪並加重其刑。公訴人認被告業務侵占之時間自八十八年二
    月間起至八十八年十二月止，惟二月至七月止並未侵占上開款項一節，業據被害
    人乙○○到庭證述，此部份之犯罪即屬不能證明，公訴人認與有罪判決部分有連
    續犯裁判上一罪關係，故不另為無罪之諭知，附此敘明。
三、原審因而適用刑法第五十六條、第三百三十六條第二項，罰金罰鍰提高標準條例
    第一條前段，審酌被告犯罪動機、目的，所侵占之款項有十二萬四千八百四十五
    元，所犯情節非輕，犯後態度等一切情狀，量處有期徒刑七月。經核原判決認事
    用法均無不當，量刑亦甚妥適，被告上訴意旨，以量刑過重，指摘原判決不當，
    並無理由，應予駁回。查被告未曾受有期徒刑以上刑之宣告，有卷內前科表可查
    ，且所侵佔之金額十二萬四千八百四十五元，業與陸憶公司達成和解，全數賠償
    告訴人，有和解書一份附卷可稽，被告經此偵審判刑程序教訓，應知警惕，諒無
    再犯之虞，本院認其所宣告之刑，以暫不執行為適當，爰併宣告緩刑二年，以勵
    自新。
據上論斷，應依刑事訴訟法第三百六十八條，刑法第七十四條第一款，判決如主文。
本案經檢察官林炎昇到庭執行職務。
中      華      民      國    八十九    年     十二     月     十五     日
                              臺灣高等法院高雄分院刑事第八庭
                                  審判長法官  郭雅美
                                        法官  張盛喜
                                        法官  莊飛宗
右正本證明與原本無異。
不得上訴。
                                      書記官  張宗芳
中      華      民      國    八十九    年     十二    月     十八     日
附錄：本判決論罪科刑法條全文
刑法第三百三十六條第二項
對於業務上所持有之物，犯前條第一項之罪者，處六月以上五年以下有期徒刑，得併
科三千元以下罰金。
                                                                  Ａ


司法院資訊處製作；財團法人民間司法改革基金會備份。
